【裁判字號】    95,上易,677
【裁判日期】    951207
【裁判案由】    竊盜
【裁判全文】
臺灣高等法院高雄分院刑事判決         95年度上易字第677號
上  訴  人
即  被  告  丙○○
上列上訴人因竊盜案件，不服臺灣高雄地方法院95年度簡上字第
249 號中華民國95年8 月21日第一審判決（聲請簡易判決處刑案
號：臺灣高雄地方法院檢察署94年度偵緝字第2213、2226號，併
案審理案號：同署94年度偵字第27026 號、臺灣台南地方法院檢
察署94年度偵字第13589 號），提起上訴，本院判決如下：
     主  文
上訴駁回。
     事  實
一、丙○○於民國91年間因竊盜案件，經本院判處有期徒刑10月
    確定，又於92年間因竊盜案件，經臺灣高雄地方法院判處有
    期徒刑8 月確定，並經本院裁定應執行有期徒刑1 年4 月，
    於93年8 月3 日縮刑期滿執行完畢；詎其仍不知悔改，基於
    意圖為自己不法所有之概括犯意（其中如附表編號2 所示部
    分，與卓進川基於意圖為自己不法所有之犯意聯絡），連續
    於如附表編號1 至3 所示之時、地，以如附表編號1 至3 所
    示之方法，竊取如附表編號1 至3 所示之物得手。
二、案經高雄縣政府警察局旗山分局報請臺灣高雄地方法院檢察
    署檢察官偵查起訴及臺南市警察局第六分局報請臺灣臺南地
    方法院檢察署檢察官移送併辦。
    理  由
壹、程序方面
    證人卓進川、乙○○、林作正於警詢中，證人卓進川於偵查
    中陳述之證據能力：
    又按被告以外之人於審判外之陳述，雖不符刑事訴訟法第15
    9 條之1 至第159 條之4 之規定，而經當事人於審判程序同
    意作為證據，法院審酌該言詞陳述或書面陳述作成時之情況
    ，認為適當者，亦得為證據，同法第159 條之5 第1 項定有
    明文。立法意旨在於傳聞證據未經當事人之反對詰問予以核
    實，原則上先予排除，惟若當事人已放棄反對詰問權，於審
    判程序中表明同意該等傳聞證據可作為證據，基於尊重當事
    人對傳聞證據之處分權，及證據資料愈豐富，愈有助於真實
    發見之理念，且強化言詞辯論主義，使訴訟程序得以順暢進
    行，上開傳聞證據亦均具有證據能力。查證人卓進川、乙○○、林作正於警詢中，證人卓進川於偵查中之供述，雖均屬
    於傳聞證據，然經本院審理時予以提示並告以要旨，且各經
    檢察官及被告等人表示意見。當事人已知上述筆錄乃傳聞證
    據，且均未於言詞辯論終結前對該等筆錄內容異議，依上開
    規定，是其等於警詢及偵查中之證言，已擬制同意其有證據
    能力，本院審酌上開筆錄作成時，較無人情施壓或干擾，亦
    無不當取供之情形，認為以之作為本案之證據亦屬適當，是
    其等於警詢及偵查中之證言，自具有證據能力。
貳、實體方面
一、附表編號1 之犯罪事實，業據上訴人即被告丙○○於本院坦
    承不諱，核與證人即被害人鄭啟文於原審證述情節相符（見
    原審卷第97至100 頁）；又現場遺留之血跡1 枚，經採樣送
    驗結果，該枚血跡之DNA 型別與法務部調查局移交檔案中被
    告之DNA-STR 型別相符一節，有內政部警政署刑事警察局94
    年7 月12日刑醫字第0940067006號鑑驗書（南市警六刑偵字
    第1134號卷第6 頁）在卷可稽，足證該枚血跡顯係被告所留
    下無誤，此外復有照片10張附卷可憑（上開警卷第16至20頁
    ）及竹竿1 枝扣案可佐，足徵被告之自白與事實相符，堪以
    採信。
二、訊據被告雖否認其有為如附表編號2 所示之竊盜犯行，惟證
    人即共同被告卓進川於警詢時證稱：我於94年8 月23日中午
    12時許，與丙○○共同在高雄縣旗山鎮圓潭地區，竊取農用
    之金屬錏管，我駕駛我母親的農用搬運車一起到圓潭的1 處
    香蕉園，將該批錏管52支搬走，載運至旗山鎮○○路505 號
    「瑞吉資源回收場」時為警查獲，當時我與丙○○正準備把
    偷來的錏管賣給回收場，警察就來了，丙○○看到警察到現
    場就逃跑了等語（94年度偵字第19052 號卷第7 至9 頁），
    復於原審審理時證稱：我於警詢時所述均實在，這件竊案是
    丙○○提議去做的等語明確（原審卷第124 至126 頁）；證
    人即被害人甲○○亦證稱：8 月23日下午1 時30分許，我到
    我種田的地方，我原有放鐵管在該處預備要作網罩用，我巡
    邏時發現不見，有人告訴我有2 個年輕人開1 輛小型橘色鐵
    牛車載走，我便到旗山鎮上的回收場找，第1 家沒有找到，
    之後到旗山鎮○○路上的瑞吉回收場看到該部橘色鐵牛車，
    進去後有看到2 個年輕人，1 個較高、1 個較矮，當場他們
    2 人要我原諒他們，當時我告訴他們我已經報警，其中1 個
    較高的就跑走，另1 個較矮的因鐵牛車是他母親的，所以不
    敢跑走，被告就是另一個跑走之人（當庭指認被告照片）等
    語明確（94年度偵字第19052 號卷第64至66頁），與證人卓
    進川所述互核相符，且被告於偵查中亦自承與證人卓進川並
    無仇怨，證人卓進川實無誣指被告之必要；此外，復有贓物
    認領保管單1 紙及照片2 張附卷（94年度偵字第19052 號卷
    第18、25頁）可稽，被告顯有與證人卓進川共同為如附表編
    號2 所示之竊盜犯行，洵堪認定。至被告請求傳喚證人丁○○，欲證明證人卓進川積欠被告債務一事，惟此與被告是否
    與證人卓進川共同竊盜無涉，是縱證人丁○○可證明上開事
    項，亦難使本院為有利於被告之認定，是本院認並無傳喚證
    人丁○○之必要，附此敘明。
三、訊據被告亦否認其有為如附表編號3 所示之竊盜犯行，惟證
    人即被害人乙○○所有之車號FB-8680 號自小客車1 部（下
    稱前揭自小客車），於94年10月31日上午7 時許，在台南市
    ○區○○路、東安路口失竊一節，業據證人乙○○於警詢時
    證述明確（高縣旗警刑移字第0940001001號卷第8 至9 頁）
    。再前揭自小客車於94年11月5 日下午1 時30分許，在高雄
    縣美濃鎮○○路廣善堂前，經警查獲正由證人林作正所使用
    等情，亦據證人林作正於警詢中證述明確，其並證稱：前揭
    自小客車係丙○○於94年11月4 日晚間11時許，在高雄縣杉
    林鄉○○路24巷23號後方之產業道路借給我使用，車鑰匙也
    是丙○○交給我的，我向丙○○借用該車後，有發現車鑰匙
    不一樣，直覺上認為該部車應該是贓車，但因我需要用車所
    以沒有馬上還他等語（上開警卷第3 至7 頁），證人林作正
    於原審審理時復結證稱：我在警訊時所述均實在，這台車確
    實是丙○○連同鑰匙一起借我使用的，男子漢敢作就應該擔
    下來等語（原審卷第127 至130 頁），足認前揭自小客車應
    係被告借與證人林作正使用無訛；參諸被告始終無法明確交
    代該車之來源，且被告將該車借與證人林作正時所交付之鑰
    匙又經打磨過，並非該車原廠鑰匙，此有該鑰匙之照片1張
    在卷可佐，益足證被告係以該打磨過之鑰匙竊取前揭自小客
    車。此外，復有贓物認領保管單1 紙及照片5 張（上開警卷
    第15頁、第16至18頁）在卷可稽，被告有為如附表編號3 所
    示之竊盜犯行，亦堪認定。至被告聲請傳喚證人丁○○，欲
    證明被告於94年11月4 日晚上駕駛丁○○所有車輛搭載其返
    回高雄縣杉林鄉，故不可能於當天晚上11時許，在被告位於
    高雄縣杉林鄉○○路24巷23號住處，借車予證人林作正一情
    ，惟查被告自警詢起迄原審審理時為止，從未提及上開情事
    ，是其嗣於本院始為上開辯稱，已難令人置信，況且縱認上
    開情節屬實，亦不能因此即推認被告未於上開時間，借車予
    林作正，是被告聲請傳喚證人丁○○，顯無必要，附此敘明
    。
四、綜上所述，被告所辯均不足採；其有為如附表編號1 至3 所
    示之竊盜犯行，事證明確，應依法論科。
五、是核被告所為，係犯刑法第320 條第1 項之竊盜罪。被告就
    如附表編號2 所示之犯行，與卓進川有犯意聯絡及行為分擔
    ，均為共同正犯。被告3 次竊盜犯行，時間緊接，手段相同
    ，觸犯構成要件相同之罪名，顯係基於概括犯意為之，依連
    續犯規定論以一罪，並加重其刑。又被告行為後，刑法第56
    條連續犯之規定，業於94年1 月7 日修正公布刪除，並於95
    年7 月1 日施行，則被告之犯行，因行為後新法業已刪除連
    續犯之規定，此刪除雖非犯罪構成要件之變更，但顯已影響
    行為人刑罰之法律效果，自屬法律有變更，依新法第2 條第
    1 項規定，比較新、舊法結果，仍應適用較有利於被告之行
    為時法律即舊法論以連續犯（最高法院95年第8 次刑事庭會
    議決議參照）。又併案即如附表編號1 、3 所示之事實雖未
    據起訴，然該部分與檢察官聲請簡易判決處刑部分，具有連
    續犯之裁判上一罪關係，依刑事訴訟法第267 條之規定，應
    為起訴效力所及，本院自應併予審究。被告於91年間因竊盜
    案件，經本院判處有期徒刑10月確定，又於92年間因竊盜案
    件，經臺灣高雄地方法院判處有期徒刑8 月確定，並經本院
    裁定應執行有期徒刑1 年4 月，於93年8 月3 日縮刑期滿執
    行完畢等情，有臺灣高等法院被告前案紀錄表附卷可稽，其
    受有期徒刑執行完畢，5 年以內再故意犯本件有期徒刑以上
    之罪，不論依修正前之刑法第47條，或修正後之刑法第47條
    第1 項之規定，均構成累犯，對被告而言並無有利或不利之
    情形，自不生新舊法比較之問題，應逕論以累犯，依刑法第
    47條規定加重其刑，並遞加重之。
六、原審認被告罪證明確，因而適用刑事訴訟法第299 條第1 項
    前段，刑法第2 條第1 項、第28條、第320 條第1 項、第47
    條、修正前第56條，罰金罰鍰提高標準條例第1 條前段規定
    ，並審酌被告被告年輕力壯，卻不思以己力賺取金錢，多次
    竊取他人物品，侵害他人財產權，且事後飾詞卸責，毫無悔
    意等一切情狀，量處有期徒刑1 年2 月。並敘明扣案之竹竿
    1 支及鑰匙1 把，並無證據證明係被告所有，故就此不為沒
    收之諭知，其認事用法，核無不合，量刑亦屬允當。被告上
    訴意旨否認附表編號2 、3 所示犯行，指摘原判決不當，為
    無理由，應予駁回。
據上論斷，應依刑事訴訟法第368條，判決如主文。
本案經檢察官王登榮到庭執行職務。
中    華    民    國    95    年    12    月    7     日
                  刑事第六庭  審判長法  官  王憲義
                                    法  官  張盛喜
                                    法  官  李璧君
以上正本證明與原本無異。
不得上訴。
中    華    民    國    95    年    12    月    11    日
                                    書記官  唐奇燕
附錄本判決論罪科刑法條：
中華民國刑法第320條（普通竊盜罪、竊佔罪）
意圖為自己或第三人不法之所有，而竊取他人之動產者，為竊盜
罪，處5 年以下有期徒刑、拘役或5 百元以下罰金。
意圖為自己或第三人不法之利益，而竊佔他人之不動產者，依前
項之規定處斷。
前二項之未遂犯罰之。
附表：
┌─┬────┬──────┬───┬─────────────┐
│編│犯罪時間│犯罪地點    │被害人│犯罪手段、所得財物        │
│號│        │            │      │                          │
├─┼────┼──────┼───┼─────────────┤
│1 │94年4 月│台南市○○路│戊○○│丙○○單獨至左開地點，撿拾│
│  │9 日晚間│黃金海岸停車│      │地上石頭破壞戊○○所使用之│
│  │7 時許  │場          │      │車號0065-HR 號自小客車左後│
│  │        │            │      │車窗後，以前端綁有筷子之竹│
│  │        │            │      │竿1 枝（客觀上尚不足以對人│
│  │        │            │      │生命、身體安全構成威脅，非│
│  │        │            │      │屬兇器），勾取車內置於後座│
│  │        │            │      │之外套1 件、女鞋1 雙、童鞋│
│  │        │            │      │2 雙、錢包2 個及襪子2 雙等│
│  │        │            │      │物得手                    │
├─┼────┼──────┼───┼─────────────┤
│2 │94年8 月│高雄縣旗山鎮│甲○○│卓進川駕駛其母所有之農用搬│
│  │23日中午│富林路1 號旁│      │運車搭載丙○○，共同至左開│
│  │12時許  │空地        │      │地點，由丙○○下手竊取卓連│
│  │        │            │      │成所有堆置於該處之金屬錏管│
│  │        │            │      │52支，卓進川接手放置於上開│
│  │        │            │      │搬運車上而得手            │
├─┼────┼──────┼───┼─────────────┤
│3 │94年10月│台南市東區東│乙○○│丙○○單獨至左開地點，持打│
│  │31日上午│寧路、東安路│      │磨過之鑰匙竊取乙○○所有車│
│  │7 時許  │口          │      │號FB-8680 號自小客車1 部得│
│  │        │            │      │手。嗣於94年11月4 日晚上11│
│  │        │            │      │時許，在丙○○位於高雄縣杉│
│  │        │            │      │林鄉○○路24巷23號住處後面│
│  │        │            │      │產業道路上，將該車借予友人│
│  │        │            │      │林作正使用。              │
└─┴────┴──────┴───┴─────────────┘


司法院資訊處製作；財團法人民間司法改革基金會備份。
